# 请教版主：这里为什么不用账面价值入账呢？

提问人：jihuijun 时间：2017-06-20 21:43:20
企业收到的政府补助为非货币性资产的，公允价值无法可靠取得的，应当以名义价值入账。

回答人：chenyiwei
这类公允价值不能可靠取得的非货币性资产，一般是指自然资源等天然起源的资产，这时划出方自身对这些资产也没有账面价值，所以应按名义金额（人民币 1 元）计量。